【裁判字號】    90,勞小上,2
【裁判日期】    901012
【裁判案由】    給付獎金
【裁判全文】
臺灣臺南地方法院民事裁定  九十年度勞小上字第二號
    上  訴  人  甲○○
    被上訴人    友聯產物保險公司台南分公司
    法定代理人  陳義雄
右當事人間請求給付獎金事件，上訴人對於中華民國九十年八月六日本院臺南簡易庭
第一審判決（八十九年度南勞小字第七號）提起上訴，本院裁定如左：
  主      文
上訴駁回。
第二審訴訟費用由上訴人負擔。
  理      由
一、本件上訴人上訴意旨略以：被上訴人總經理王事展及協理陳義雄利用職務上的職
    務服從關係發佈人事命令解僱上訴人之職務並辦理離職交接手續，此行為已違反
    刑法強制罪，上訴人依法提出告訴，詎原審法官竟利用被上訴人非法解僱之辭職
    書為證物駁回上訴人原審之訴，判決顯然違法；而被上訴人於原審虛構事實，意
    圖干擾法官之自由心證，使法官登載不實，此亦經上訴人向台灣台南地方法院檢
    察署提出告訴，原審法官對被上訴人虛構之事實不察，做出錯誤判決，嚴重損及
    上訴人權益。被上訴人法定代理人陳義雄接掌友聯公司十年，製造派系員工不合
    ，導致業績不佳，因無法交代，乃誘騙上訴人接掌經理之職，實非常缺德，且有
    失誠信；又被上訴人剋扣員工各項待遇，均經政府各檢查單位依法調查屬實，其
    在法院又故意欺騙檢察官及法官，原審法官竟然不察受其欺騙為錯誤之違法判決
    。被上訴人任意解僱員工又不給付資遣費及賠償金，上訴人因擔任公務員二十五
    年，對被上訴人之惡行親眼目睹，深惡痛絕，故對被上訴人違法事實均一一追究
    到底，否則社會將無公理。上訴人並非自願辭職，且被上訴人一再欺騙脅迫上訴
    人，而工作獎金在當初就已約定要給上訴人，故對原審法官為被上訴人所耍弄欺
    騙所為錯誤判決，乃予以提起上訴等語。
二、按對於小額程序之第一審裁判之上訴，非以其違背法令為理由，不得為之，又上
    訴狀應記載上訴理由，並表明原判決所違背之法令及其具體內容，依訴訟資料可
    認原判決有違背法令之具體事實，民事訴訟法第四百三十六條之二十四第二項及
    第四百三十六條之二十五分別定有明文。且依同法第四百三十六條之三十二準用
    同法第四百六十八條之規定，判決不適用法規或適用不當者，為違背法令。而判
    決有同法第四百六十九條第一款至第五款情形之一者，為當然違背法令。是當事
    人對於小額程序之第一審判決提起上訴，如依民事訴訟法第四百六十八條規定，
    以第一審判決有不適用法規或適用法規不當為理由時，其上訴狀或理由書應有具
    體之指摘，並揭示該法規之條項或其內容。若係成文法以外之法則，應揭示該法
    則之旨趣。倘為司法院解釋，或最高法院之判例，則應揭示該判解之字號或其內
    容。如以民事訴訟法第四百六十九條第一款至第五款所列情形為理由時，其上訴
    狀或理由書，應揭示合於該條款之事實。上訴狀或理由書如未依此項方法表明，
    或其所表明者，顯與上開法條規定之情形不相合時，即難認為已對第一審判決之
    違背法令有具體之指摘，其上訴自難認為合法。
三、經查上訴人請求被上訴人給付之訴訟標的金額為新台幣（下同）六萬五千九百五
    十九元，其訴訟標的金額在十萬元以下，自應適用民事訴訟法第四百三十六條之
    八小額訴訟程序之規定，則依同法第四百三十六條之二十四第二項、第四百三十
    六條之二十五、第四百七十一條第一項規定，非以其違背法令為理由不得上訴，
    且須記載上訴理由，或於提起上訴後二十日內表明原判決所違背之法令及其具體
    內容，始合上訴程式。查本件上訴人對第一審判決提起上訴，依其上訴理由狀所
    載，並未表明原判決所違背之法令及其具體內容，依訴訟資料可認原判決有違背
    法令之具體事實，與前揭上訴程式已有未合，是上訴人提起本件訴訟，揆諸前揭
    說明，堪認其上訴為不合法，應予駁回。
四、據上論結：本件上訴為不合法，依民事訴訟法第四百三十六條之二十四第二項、
    第四百三十六條之三十二第二項、第四百四十四條第一項前段、第九十五條、第
    七十八條，裁定如主文。
中      華      民      國    九十      年      十      月    十二    日
                                      臺灣臺南地方法院民事第三庭
~B審判長法      官  吳森豐
~B      法      官  葉惠玲
~B      法      官  林富郎
右正本證明與原本無異
本件不得抗告
中      華      民      國    九十      年      十      月     十二     日
~B法院書記官  陳南山


司法院資訊處製作；財團法人民間司法改革基金會備份。
